tr: Hitch sınıfı: Sınıf I; Sınıf II; Sınıf III; Sınıf IV; Sınıf V; Diğer
pt-PT: Classe de engate de reboque: Classe I; Classe II; Classe III; Classe IV; Classe V; Outro
zh-CN: 挂接类别: I 级; II 级; III 级; IV 级; V 级; 其他
fr: Classe d’attelage: Classe I; Classe II; Classe III; Classe IV; Classe V; Autre
ko: 히치 클래스: 1급; 2급; 3급; 4급; 5급; 기타
ru: Класс сцепного устройства: Класс I; Класс II; Класс III; Класс IV; Класс V; Другой
zh-TW: 掛鉤類別: 一級; 二級; 三級; 四級; 五級; 其他
fi: Hinauskoukkuluokka: Luokka I; Luokka II; Luokka III; Luokka IV; Luokka V; Muu
el: Κατηγορία κοτσαδόρου: Κατηγορία I; Κατηγορία II; Κατηγορία III; Κατηγορία IV; Κατηγορία V; Άλλο
hu: Vonóhorog osztályozása: I. osztály; II. osztály; III. osztály; IV. osztály; V. osztály; Egyéb
da: Hitch-klasse: Klasse I; Klasse II; Klasse III; Klasse IV; Klasse V; Andet
nl: Trekhaakklasse: Klasse I; Klasse II; Klasse III; Klasse IV; Klasse V; Andere
lt-LT: Vilkimo kablio klasė: I klasė; II klasė; III klasė; IV klasė; V klasė; Kita
bg-BG: Клас на теглича: Клас I; Клас II; Клас III; Клас IV; Клас V; Други
pt-BR: Aula de reboque: Classe I; Classe II; Classe III; Classe IV; Classe V; Outro
sv: Dragkroksklass: Klass I; Klass II; Klass III; Klass IV; Klass V; Övrigt
cs: Třída závěsu: Třída I; Třída II; Třída III; Třída IV; Třída V; Jiné
th: ชนิดของพ่วงรถ: คลาส 1; คลาส 2; คลาส 3; คลาส 4; คลาส 5; อื่นๆ
de: Anhängerkupplungsklasse: Klasse I; Klasse II; Klasse III; Klasse IV; Klasse V; Sonstiges
sl-SI: Razred vlečne kljuke: Razred I; Razred II; Razred III; Razred IV; Razred V; Drugo
vi: Loại móc: Loại I; Loại II; Loại III; Loại IV; Loại V; Khác
ja: 牽引クラス: クラスI; クラスII; クラスIII; クラスIV; クラスV; その他
pl: Klasa zaczepu: Klasa I; Klasa II; Klasa III; Klasa IV; Klasa V; Inne
hr-HR: Klasa vučne kuke: Klasa I; Klasa II; Klasa III; Klasa IV; Klasa V; Ostalo
sk-SK: Trieda ťažného zariadenia: Trieda I; Trieda II; Trieda III; Trieda IV; Trieda V; Iné
it: Classe di gancio: Classe I; Classe II; Classe III; Classe IV; Classe V; Altro
nb: Festepunktklasse: Klasse I; Klasse II; Klasse III; Klasse IV; Klasse V; Annet
es: Clase de enganche: Clase I; Clase II; Clase III; Clase IV; Clase V; Otros
ro-RO: Clasă cârlig: Clasa I; Clasa II; Clasa III; Clasa IV; Clasa V; Altele
en: Hitch class: Class I; Class II; Class III; Class IV; Class V; Other